臺灣花蓮地方法院刑事判決
111年度原交簡上字第5號
上  訴  人  
即  被  告  王國華




選任辯護人  邱德儒律師（法扶律師）          
上列上訴人即被告因公共危險案件，不服本院民國111年4月13日
111年度花原交簡字第79號第一審刑事簡易判決（偵查案號：111
年度速偵字第123號），提起上訴，本院管轄之第二審合議庭判
決如下：
    主  文
上訴駁回。
王國華緩刑貳年。
    事  實
王國華於民國111年1月9日13時許至15時30分許，在友人位於花
蓮縣吉安鄉之住處飲用啤酒後，其吐氣所含酒精濃度已達每公升
0.25毫克以上，猶基於酒後駕駛動力交通工具之犯意，於同日16
時許，駕駛車牌號碼000-0000號自用小客車上路，嗣同日16時20
分許，在花蓮縣○○市○○○街○○○○街○○路○○○○○○○○○○號碼000-0000
號普通重型機車發生擦撞，致李麗鳳受有左髖股骨上端粉碎性骨
折、左小腿脛骨腓骨骨折、腰椎第一椎體骨折等傷害（涉犯過失
傷害部分未據告訴）。嗣警到場處理，於同日16時30分，測得王
國華吐氣所含酒精濃度達每公升0.65毫克。
    理  由
一、上訴意旨略以：被告王國華已與被害人李麗鳳達成和解，希
    望能從輕量刑等語。
二、本院查：
  ㈠上揭犯罪事實，業據被告坦承不諱，且有酒精測定紀錄表、
    呼氣酒精測試器檢定合格證書、道路交通事故現場圖、道路
    交通事故調查報告表、花蓮縣警察局舉發違反道路交通管理
    事件通知單、現場照片、監視器畫面截圖、公路監理電子閘
    門系統查詢結果、車輛詳細資料報表附卷可稽（見警卷第17
    頁、第21頁、第25頁至第29頁、第35頁至第59頁、第65頁至
    第71頁），足認被告自白與事實相符，堪以採信。本案事證
    明確，被告犯行已堪認定，應依法論科。
　㈡被告行為後，刑法第185條之3第1項已於111年1月30日修正生
    效，修正後之規定將修正前之法定刑予以提高，經比較新舊
    法後，認修正後規定並未較有利於被告，應依刑法第2條第1
    項前段規定，適用修正前之規定。是核被告所為，係犯修正
    前刑法第185條之3第1項第1款駕駛動力交通工具而吐氣所含
    酒精濃度達每公升0.25毫克以上之罪。
三、維持原審判決及駁回上訴之理由
　㈠按量刑之輕重，係屬事實審法院得依職權自由裁量之事項，
    苟已斟酌刑法第57條各款所列情狀，而未逾越法定刑度，不
    得遽指為違法（最高法院72年度台上字第6696號判例意旨參
    照）。且法院對於被告為刑罰裁量時，必須以行為人之罪責
    為依據，而選擇與罪責程度相當之刑罰種類，並確定與罪責
    程度相稱之刑度。縱使基於目的性之考量，認定有犯罪預防
    之必要，而必須加重裁量時，亦僅得在罪責相當性之範圍內
    加重，不宜單純為強調刑罰之威嚇功能，而從重超越罪責程
    度為裁判，務求「罪刑相當」。且在同一犯罪事實與情節，
    如別無其他加重或減輕之原因，下級審量定之刑，亦無過重
    或失輕之不當情形，則上級審法院對下級審法院之職權行使
    ，原則上應予尊重（最高法院85年度台上字第2446號判決意
    旨參照）。　
　㈡原審判決已審酌被告酒駕而漠視其他用路人之生命、身體、
    財產安全，坦承犯行，惟肇事致傷，危害非輕，有和解意願
    但尚未和解，犯後態度尚可，及衡犯罪之動機、目的、駕駛
    之車輛種類、行駛之道路種類、為警測得其每公升0.65毫克
    之吐氣酒精濃度值，及其專科肄業之智識程度、職業為司機
    、小康之經濟狀況等一切情狀，量處有期徒刑3月，如易科
    罰金，以新臺幣1000元折算1日之刑，經核並無逾越法定刑
    之範圍或有顯然失當之情形，並無顯不相當之情事，應屬允
    洽。被告雖於原審判決後，與告訴人成立調解並履行完畢，
    有調解書、郵政入戶匯款申請書附卷可稽（見簡上卷第15頁
    至第17頁），為原審未及審酌，惟經本院綜合判斷，被告本
    案酒駕肇事致傷，本即難量以最低刑度，縱納入和解為量刑
    審酌事項，對原判決之量刑仍不生影響，故被告此部分上訴
    為無理由，應予駁回。　
四、末查，被告前未曾因故意犯罪而受有期徒刑以上刑之宣告之
    情，有臺灣高等法院被告前案紀錄表存卷可佐。被告既已與
    被害人調解成立且依約履行，足認被告已盡其所能彌補其行
    為，堪認被告經此刑之宣告後，應能知所警惕而無再犯之虞
    ，本院認其所受刑之宣告以暫不執行為適當，爰依刑法第74
    條第1項第1款之規定，併宣告緩刑2年，以啟自新。
據上論斷，依刑事訴訟法第455條之1第1項、第3項、第368條，
判決如主文。
本案經檢察官卓浚民聲請以簡易判決處刑，檢察官簡淑如到庭執
行職務。
中　　華　　民　　國　　111 　年　　11　　月　　23　　日
                  刑事第二庭  審判長  法　官  黃柏憲
                                      法  官  蔡瑞紅
                                      法  官  黃夢萱
上列正本證明與原本無異。
本件不得上訴。
中　　華　　民　　國　　111 　年　　11　　月　　23　　日
                                      書記官  張亦翔  
附錄本案論罪科刑法條全文：
修正前刑法第185條之3第1項第1款
駕駛動力交通工具而有下列情形之一者，處2年以下有期徒刑，
得併科20萬元以下罰金：
一、吐氣所含酒精濃度達每公升零點二五毫克或血液中酒精濃度
    達百分之零點零五以上。